高雄高等行政法院裁定
111年度全字第2號
聲  請  人
即 債 權人  財政部南區國稅局

代  表  人  盧貞秀              

相  對  人
即 債 務人  蘇翁麗子                                   
上列當事人間綜合所得稅事件，債權人聲請假扣押，本院裁定如
下︰
　　主  文
一、債權人得對於債務人之財產於新臺幣19,916,218元範圍內為
    假扣押。
二、債務人如為債權人供擔保新臺幣19,916,218元，或將債權人
    請求之金額新臺幣19,916,218元提存後，得免為或撤銷假扣
    押。
三、聲請訴訟費用由債務人負擔。
　　理  由
一、按「為保全公法上金錢給付之強制執行，得聲請假扣押。」
    「假扣押之聲請，由管轄本案之行政法院或假扣押標的所在
     地之地方法院行政訴訟庭管轄。」行政訴訟法第293條第1
    項及第294條第1項分別定有明文。次按「納稅義務人有隱匿
    或移轉財產、逃避稅捐執行之跡象者，稅捐稽徵機關得於繳
    納通知文書送達後，聲請法院就其財產實施假扣押，並免提
    供擔保；其屬納稅義務人已依法申報而未繳納稅捐者，稅捐
    稽徵機關得於法定繳納期間屆滿後聲請假扣押。」「主管稽
    徵機關對於逃稅、漏稅案件應補徵之稅款，經核定稅額送達
    繳納通知後，如發現納稅義務人有隱匿或移轉財產逃避執行
    之跡象者，得敘明事實，聲請法院假扣押，並免提擔保。但
    納稅義務人已提供相當財產保證，或覓具殷實商保者，應即
    聲請撤銷或免為假扣押。」復為稅捐稽徵法第24條第1項第2
    款、所得稅法第110條之1所明定。
二、聲請意旨略以：相對人即債務人（下稱債務人）係欣國橡膠
    廠股份有限公司（下稱欣國公司）股東，欣國公司104年度
    因出售土地及建物獲取稅後淨利新臺幣（下同）562,851,55
    7元，該公司於105年2月間簽證發行股票，債務人同其他股
    東共13人於105年5月16日將持有欣國公司之股權以每股約1,
    214元出售予利山投資有限公司（下稱利山公司），成交總
    價款463,028,400元，嗣欣國公司105年6月6日股東常會決議
    分配104年度盈餘450,160,607元，利山公司獲配股利總額40
    2,860,771元（含可扣抵稅額8,168,229元），惟利山公司於
    105年4月設立，股本總額1,000萬元，顯無支付股權成交總
    價款之能力，且該公司105至109年度均無其他營業活動，各
    年度結算申報營業收入淨額0元，另利山公司股東7人中有6
    人合計持股比例達81％者，同為欣國公司股權出賣人，該等
    原始個人股東對利山公司及欣國公司拒控制能力，藉由股權
    移轉之安排，致無應納綜合所得稅、營利事業所得稅及未分
    配盈餘加徵稅額，規避納稅義務意圖甚明。查債務人漏報10
    5年度取得欣國公司之現金股利41,195,859元，係屬以不正
    當方法逃避報繳稅捐義務，涉有納稅者權利保護法第7條第3
    項租稅規避情事，經債權人核定補徵租稅規避應補繳稅款16
    ,671,493元，並依前開應補繳稅款加徵滯納金及利息計3,24
    4,725元，二者合計19,916,218元，繳款書繳納期限均為111
    年1月20日，並已合法送達在案。茲因債務人迄未繳納，亦
    未提供相當財產擔保，債權人為防止其隱匿或移轉財產以逃
    避執行，爰依據稅捐稽徵法第24條第1項第2款、所得稅法第
    110條之1規定，請准免提供擔保，將債務人所有財產於19,9
    16,218元債權額範圍內為假扣押等語。
三、經查：
(一)本件債權人主張之事實，業據其提出核與所述相符之債務人
    105年度綜合所得稅核定稅額繳款書、債權人105年度綜合所
    得稅規避案件加徵滯納金及應補繳稅款加徵利息核定通知書
    、綜合所得稅核定通知書、送達證書、104年及105年度營利
    事業投資人明細及分配盈餘表、公司股東股份轉讓通報表等
    件為證，其對債務人有19,916,218元之公法上金錢給付請求
    權，得請求清償之事實，業已釋明。又依債務人109年度綜
    合所得稅各類所得資料清單及全國財產稅總歸戶財產查詢清
    單所示，債務人名下之財產，顯不足以繳納本案稅款，且債
    務人亦未就上述金額提供相當財產之擔保，參以本件租稅債
    務復源於債務人藉關係公司間股權之移轉、買賣，以減少公
    司盈餘所得之核課，足認債務人原無意核實報繳而有隱匿實
    際所得之意圖，依首揭規定及說明，債權人為保全其對債務
    人之稅捐19,916,218元之公法上金錢給付請求權，聲請免供
    擔保在該範圍內對債務人之財產為假扣押，核無不合，應予
    准許，爰裁定如主文第1項所示。
(二)又「假扣押裁定內，應記載債務人供所定金額之擔保或將請
    求之金額提存，得免為或撤銷假扣押。」行政訴訟法第297
    條準用民事訴訟法第527條定有明文。觀其立法意旨，乃鑑
    於假扣押制度，係在保全債權人金錢債權將來之執行，因此
     債務人如提供所定金額之擔保或將請求之金額提存，即足
    以 達保全目的，自無實施假扣押之必要。從而，本件爰併
    依前 揭規定，裁定如主文第2項所示。
四、依行政訴訟法第297條、第104條、民事訴訟法第527條、第9
    5條、第78條、稅捐稽徵法第24條第1項第2款，裁定如主文
    。
中　　華　　民　　國　　111 　年　　1 　　月　　13　　日
             高雄高等行政法院第三庭
                         審判長法官  吳　永　宋
                               法官  孫　奇　芳
                               法官  林　彥　君
以上正本係照原本作成。
如不服本裁定，應於裁定送達後10日內以書狀敘明理由，經本院
向最高行政法院提出抗告（須按對造人數附具繕本）。
中　　華　　民　　國　　111 　年　　1 　　月　　13　　日

                              書記官　謝廉縈